臺灣桃園地方法院小額民事判決
111年度壢保險小字第524號
原      告  新安東京海上產物保險股份有限公司桃園分公司

法定代理人  單正寰  
訴訟代理人  吳崇銘  
被      告  藍依新  


上列當事人間請求損害賠償(交通)事件，本院於民國111年11月8
日言詞辯論終結，判決如下：
    主    文
一、被告應給付原告新臺幣肆萬伍仟貳佰肆拾玖元，及自民國一
    百一十一年十月四日起至清償日止，按年利率百分之五計算
    之利息。
二、原告其餘之訴駁回。
三、訴訟費用新臺幣壹仟元由被告負擔。
四、本判決第一項得假執行。
    理  由  要  領
一、本件除下列理由要領外，依民事訴訟法第436條之18第1項規
    定，僅記載主文，其餘省略。
二、原告主張被告於民國111年2月19日5時5分許，駕駛車牌號碼
    000-0000號自用小客車，行經桃園市○○區○○路000號前，不
    慎碰撞由訴外人黃瓊玉所有、原告所承保之車牌號碼000-00
    00號自用小客貨車（下稱系爭車輛），並致系爭車輛受損，
    系爭車輛經修復後費用為新臺幣(下同)53,530元（工資及烤
    漆33,225元、零件20,305元）。原告並已依約全數理賠完畢
    ，故依保險法第53條之規定取得上揭損害賠償之代位權，又
    零件部分修復費用應考量折舊，故請求被告給付45,250元。
    為此，爰依民法第184條第1項前段、第191條之2、保險法第
    53條規定提起本件訴訟，並聲明：被告應給付原告45,250元
    ，及自起訴狀繕本送達翌日起至清償日止，按年利率5%計算
    之利息。
三、經查，系爭車輛係於110年1月出廠，此有系爭車輛行車執照
    為佐(見本院卷第6頁)，迄至本件事故發生之日即111年2月1
    9日，已使用1年2月，則零件扣除折舊費用估定為12,024元(
    詳如附表之計算式)，加計工資及烤漆費用33,225元後，被
    告應賠償之金額為45,249元(計算式：12,024＋33,225元＝45,
    249)。從而，原告請求如主文第1項所示，即屬有據，應予
    准許；至逾此範圍之請求，則屬無據，應予駁回。　　
中　　華　　民　　國　　111 　年　　11　　月　　23　　日
                  中壢簡易庭      法  官  張博鈞
以上為正本係照原本作成。
如不服本判決，應於送達後20日內，向本院提出上訴狀並表明上
訴理由，如於本判決宣示後送達前提起上訴者，應於判決送達後
20日內補提上訴理由書（須附繕本）。
如委任律師提起上訴者，應一併繳納上訴審裁判費。
中　　華　　民　　國　　111 　年　　11　　月　　23　　日
                                  書記官  張季容
附錄：
一、民事訴訟法第436條之24第2項：
    對於小額程序之第一審裁判上訴或抗告，非以其違背法令為
    理由，不得為之。
二、民事訴訟法第436條之25：
    上訴狀內應記載上訴理由，表明下列各款事項：
    （一）原判決所違背之法令及其具體內容。
    （二）依訴訟資料可認為原判決有違背法令之具體事實。
三、民事訴訟法第471 條第1 項：（依同法第436 條之32第2 項
    規定於小額事件之上訴程式準用之）上訴狀內未表明上訴理
    由者，上訴人應於提起上訴後20日內，提出理由書於原第二
    審法院；未提出者，毌庸命其補正，由原第二審法院以裁定
    駁回之。
附表：零件部分折舊（單位：新臺幣）
----- 折舊時間           金額 第1年折舊值        20,305×0.369=7,493 第1年折舊後價值    20,305-7,493=12,812 第2年折舊值        12,812×0.369×(2/12)=788 第2年折舊後價值    12,812-788=12,024 上開折舊後零件加計工資及烤漆33,225元，共計45,249元。